臺灣桃園地方法院刑事判決　　　　　　　 94年度訴字第584號
公　訴　人　臺灣桃園地方法院檢察署檢察官
被　　　告　丙○○　男　34歲.
　　　　　　　　　　　二樓
上列被告因違反槍砲彈藥刀械管制條例案件，經檢察官提起公訴
（94年度偵字第2166號），本院判決如下：
    主  文
丙○○未經許可，寄藏其他可發射子彈具殺傷力之改造手槍，處
有期徒刑陸月，併科罰金伍萬元，有期徒刑如易科罰金，罰金如
易服勞役，均以新台幣玖佰元（即銀元佰元）折算壹日。
扣案之仿FN廠半自動之可發射子彈具有殺傷力之改造玩具手槍壹
支（槍枝管制編號0000000000號，含彈匣壹個）、仿BERETTA 廠
84型半自動之可發射子彈具有殺傷力之改造玩具手槍壹把（槍枝
管制編號0000000000號，含彈匣壹個）及具有殺傷力之改造子彈
壹顆均沒收。
    事  實
一、丙○○明知可發射子彈具有殺傷力之改造玩具手槍、子彈及
　　爆裂物，為槍砲彈藥刀械管制條例所管制之物品，未經許可
 　 ，不得無故寄藏，竟基於非法寄藏具有殺傷力改造手槍、子
 　 彈之犯意，於民國88年間，在懷四龍（業於89年3 月7 日死
    亡）位於桃園縣楊梅鎮○○路175 巷38之1 號住處內，收受
    懷四龍向一位姓名年籍不詳綽號「阿土」之成年男子所購得
    之仿FN廠半自動手槍製造之玩具手槍換裝土造金屬槍管改造
    而成，具殺傷力之改造玩具手槍（槍枝管制編號0000000000
    ）、仿BERETTA 廠84型半自動手槍製造之玩具手槍換裝土造
    金屬槍管及土造金屬槍機改造而成，具殺傷力之改造玩具手
    槍各1 支（槍枝管制編號0000000000）及改造子彈11顆（9
    顆經鑑定結果無殺傷力），而非法寄藏之。嗣於94年1 月17
    日，丙○○持上開槍彈至友人黃乘俊位於桃園縣中壢市○○
    路78號2 樓住處，同日23時30分許，適逢桃園縣警察局中壢
    分局員警甲○○、乙○○等警員因接獲民眾通報指出前開住
    處之出入份子複雜，而前往該處進行例行查訪，經警員表明
    身分後，黃乘俊同意警員入內查訪，警員於現場以目視之方
    式查獲黃乘俊用以注射海洛因之注射針筒2 支（黃乘俊涉犯
    毒品危害防制條例案件，另案偵辦），丙○○見狀即主動向
    警方表示其所持有皮包內藏放具有殺傷力之槍彈並主動交予
    警方，遂扣得前開具有殺傷力之改造手槍2 把及改造子彈11
    顆（其中9 顆不具有殺傷力，1 顆具有殺傷力之改造子彈已
    擊發）、已擊發之彈殼5 顆、紅外線瞄準器2 組。
二、案經桃園縣政府警察局中壢分局報請台灣桃園地方法院檢察
    署檢察官偵查起訴。
    理  由
一、訊據被告丙○○對於前開犯罪事實坦承不諱，核與其友人黃
    乘俊於警詢所述情節大致相符，並有桃園縣政府警察局中壢
    分局搜索扣押筆錄1 份、桃園縣政府警察局中壢分局扣押物
    品收據及扣押物品目錄表各1 紙、現場扣案物照片12幀附卷
    可參，復有有扣案具有殺傷力改造手槍2 支及改造子彈2 顆
    可資佐證，而扣案之槍彈經送內政部警政署刑事警察局以性
    能檢驗法、試射法鑑驗，鑑驗結果為「一、送鑑改造手槍貳
    枝，鑑驗情形如下：（一）壹枝（槍枝管制編號0000000000
    ），認係由FN廠半自動手槍製造之玩具手槍換裝土造金屬槍
 　 管改造而成之改造手槍，機械性能良好，可供擊發適用子彈
 　 使用，認具殺傷力。（二）壹枝（槍枝管制編號0000000000
    ），認係由仿BERETTA 廠84型半自動手槍製造之玩具手槍換
    裝土造金屬槍管及土造金屬槍機改造而成之改造手槍，機械
    性能良好，可供擊發適用子彈使用，認具殺傷力。二、送鑑
    改造子彈壹拾壹顆，鑑驗情形如下：（一）伍顆，認均係由
    直徑8.95mm、長度16.68mm 金屬彈殼及直徑7.92mm金屬彈頭
    組合而成之土造子彈，採樣貳顆試射，均無法擊發，認均不
    具殺傷力。（二）貳顆，認均係由直徑9.48mm、長度15.92m
    m 玩具金屬彈殼加裝直徑8.79mm金屬彈頭改造而成之改造子
    彈，採樣壹顆試射，可擊發，認具殺傷力。（三）肆顆，認
    均係由直徑9.55mm、長度17.24mm 金屬彈殼及直徑9.02mm金
    屬彈頭組合而成之土造子彈，採樣壹顆試射，無法擊發，認
    不具殺傷力。」等情，此有內政部警政署刑事警察局94年2
    月4 日刑鑑字第0940017060號槍彈鑑定書及照片10張附卷足
    稽，被告自白與事實相符，本件事證明確，被告罪嫌應堪認
    定。
二、查被告丙○○未經許可，寄藏改造槍枝後，槍砲彈藥刀械管
    制條例已於94年1 月26日修正公布，並自公布日施行，原條
    例第8 條與第10條、第11條合併修正移列為為修正條文第8
    條，原條例第11條刪除；修正後槍砲彈藥刀械管制條例第8
    條第4 項規定「未經許可寄藏第4 條第1 項第1 款所定其他
    可發射金屬或子彈具有殺傷力之各式槍枝者，處3 年以上10
    年以下有期徒刑，併科新台幣7 百萬元以下罰金」，比較新
    舊法，以修正前之槍砲彈藥刀械管制條例第11條第4 項規定
    有利於被告，是依刑法第2 條第1 項但書之規定，被告未經
    許可寄藏改造槍枝之行為係犯修正前之槍砲彈藥刀械管制條
    例第11條第4 項之罪。至未經許可，寄藏子彈部分，新法並
    未修正，應適用同條例第12條第4 項之規定處斷。再寄藏行
    為本質上包括持有行為，被告以寄藏之意思而持有前述扣案
    具殺傷力槍枝、子彈，其持有各該槍彈之行為，為寄藏之當
    然結果，應不另論罪。被告就所犯上開未經許可，寄藏可發
    射子彈，具有殺傷力之改造玩具手槍罪及未經許可寄藏子彈
    罪間，被告係以一寄藏行為同時觸犯上開2 罪名，為想像競
    合犯，應依刑法第55條前段規定，從較重之未經許可寄藏可
    發射子彈具有殺傷力之改造槍枝罪處斷。公訴意旨雖僅敘明
    被告未經許可持有槍、彈之行為，惟如前述，此持有行為既
    為寄藏行為之當然結果，本院仍得就此寄藏行為併與審理之
    ，且因2 罪之法條同一，亦無變更起訴法條之問題，併此敘
    明。又按「犯本條例之罪自首，並報繳其持有之全部槍砲、
    彈藥、刀械者，減輕或免除其刑」，槍砲彈藥刀械管制條例
    第18條第1 項前段定有明文。經查，本件被告係於94年1 月
    17日23時30分許，犯罪尚未被發覺前主動向警自首並報繳其
    持有之手槍、子彈進而接受審判等情，此據證人即查獲警員
    甲○○於本院審理時證稱略以：當初是因為有人反應有人在
    吸毒，所以我們只是要去查毒品，看到被告旁邊的包包時，
    我們心裡想到的是裡面應該是放毒品，我就指著那個包包說
    有違禁物直接交出來，被告就自己把包包拉鍊拉開，把裡面
    的物品倒在床上，一看有槍跟子彈，我就問東西是誰的，被
    告就說是一位老大交給他的等情，而證人即警員乙○○亦證
    稱：我發現一個包包，我們問現場兩位包包是誰的，被告自
    己承認是他的，我問他裡面有什麼東西，他自己承認裡面有
    槍枝，後來打開之後果然發現有槍枝，我們就通知派出所派
    警網過來支援（以上均參本院94年6 月1 日審判筆錄）等語
    ，故被告確有自首並報繳槍彈之情事，爰依槍砲彈藥刀械管
    制條例第18條第1 項前段之規定減輕其刑。爰審酌被告犯罪
    之動機、目的，寄藏槍彈之數量、寄藏之時間長達數年之久
    ，犯罪後主動自首坦承犯行等一切情狀，量處如主文所示之
    刑，並分別諭知易科罰金及易服勞役之折算標準。
三、末查，扣案具有殺傷力之仿FN廠半自動之可發射子彈具有殺
    傷力之改造玩具手槍1 支（槍枝管制編號0000000000號，含
    彈匣1 個）、仿BERETTA 廠84型半自動之可發射子彈具有殺
    傷力之改造玩具手槍1 把（槍枝管制編號0000000000號，含
    彈匣1 個）及具有殺傷力之改造子彈1 顆，均係違禁物，爰
    依刑法第38條第1 項第1 款宣告沒收。至另扣案具有殺傷力
    之土造子彈1 顆，於鑑驗過程中因試射擊發，已失其子彈違
    禁物之性質，僅餘空彈殼1 顆，是就前開空彈殼1 顆，自無
    庸宣告沒收。又扣案之已擊發彈殼5 顆、紅外線瞄準器2 組
    及不具有殺傷力之改造子彈9 顆，雖均為被告所有，然非供
    被告犯罪所用之物，亦無庸宣告沒收，附此敘明。
四、據上論斷，應依刑事訴訟法第299 條第1 項前段，修正前槍
    砲彈藥刀械管制條例第11條第4 項、槍砲彈藥刀械管制條例
    第12條第4 項、槍砲彈藥刀械管制條例第18條第1 項，刑法
    第11條前段、第2 條第1 項、第55條、第41條第1 項前段、
    第42條第2 項、第38條第1 項第1 款，罰金罰鍰提高標準條
    例第2 條，現行法規所定貨幣單位折算新臺幣條例第2 條，
    判決如主文。
本案經檢察官張啟聰到庭執行職務。
中　　華　　民　　國　　94　　年　　6 　　月　　15　　日
                  刑事第五庭    審判長法　官　潘政宏
                                      法  官  邱滋杉
                                      法  官  周炳全
以上正本證明與原本無異。
如不服本判決，應於送達後10日內，向本院提出上訴狀。
                                      書記官  陳夏施
中　　華　　民　　國　　94　　年　　6 　　月　　15　　日
附錄本件論罪科刑法條全文
修正前槍砲彈藥刀械管制條例第11條
未經許可，製造、販賣或運輸第四條第一項第一款所稱其他可發
射金屬或子彈具有殺傷力之各式槍砲者，處五年以上有期徒刑，
併科新臺幣一千萬元以下罰金。
未經許可，轉讓、出租或出借前項所列槍砲者，處三年以上十年
以下有期徒刑，併科新臺幣七百萬元以下罰金。
意圖供自己或他人犯罪之用，而犯前二項之罪者，處無期徒刑或
七年以上有期徒刑，併科新臺幣一千萬元以下罰金。
未經許可，持有、寄藏或意圖販賣而陳列第一項所列槍砲者，處
一年以上七年以下有期徒刑，併科新臺幣七百萬元以下罰金。
第一項至第三項之未遂犯罰之。
槍砲彈藥刀械管制條例第12條
未經許可，製造、販賣或運輸子彈者，處一年以上七年以下有期
徒刑，併科新台幣五百萬元以下罰金。
未經許可，轉讓、出租或出借子彈者，處六月以上五年以下有期
徒刑，併科新台幣三百萬元以下罰金。
意圖供自己或他人犯罪之用，而犯前二項之罪者，處三年以上十
年以下有期徒刑，併科新台幣七百萬元以下罰金。
未經許可，持有、寄藏或意圖販賣而陳列子彈者，處五年以下有
期徒刑，併科新台幣三百萬元以下罰金。
第一項至第三項之未遂犯罰之。
